【裁判字號】    97,審再易,2
【裁判日期】    970710
【裁判案由】    再審之訴
【裁判全文】
臺灣高雄地方法院民事裁定             97年度審再易字第2號
再審原告    甲○○○
訴訟代理人  乙○
再審被告    丙○○
上列當事人間請求返還不當得利事件，再審原告對於民國96年10
月17日本院96年度簡上字第99號確定判決提起再審之訴，本院裁
定如下：
  主  文
再審之訴駁回。
再審訴訟費用新台幣肆仟捌佰元由再審原告負擔。
  理  由
一、按對於簡易訴訟程序之第二審確定終局裁判，如就足以影響
    於裁判之重要證物，漏未斟酌者，亦得提起再審之訴或聲請
    再審，民事訴訟法第436 條之7 定有明文。次按提起再審之
    訴，應以訴狀表明聲明不服之判決及提起再審之訴之陳述，
    及應於如何程度廢棄原判決及就本案如何判決之聲明，暨再
    審理由及關於再審理由並遵守不變期間之證據，為同法第50
    1 條第1 項第2 款、第3 款、第4 款所明定。而該條款所謂
    表明再審理由，必須指明確定判決有如何合於法定再審事由
    之具體情事始為相當，倘僅泛言有何條款之再審事由，而無
    具體情事者，仍難謂已合法表明再審事由。既未合法表明再
    審事由，即為無再審之事由，性質上無庸命其補正（最高法
    院61年台再字第137 判例可資參照）。另再審之訴不合法者
    ，法院應以裁定駁回之，同法第502條第1項亦規定甚明。
二、再審原告主張略為：本院96年度簡上字第99號之民事確定判
    決，有足影響判決之重要證物漏未斟酌，及引用再審原告於
    95年3 月1 日起狀訴訟標的及其原因事實一、二、三，及本
    院94年8 月19日93年度小字第21號再審原告與訴外人關東市
    大樓管理委員會間請求給付管理費事件判決記載「至上訴人
    若因丙○○未點交系爭房屋或黃志玄、蔡政川予以占用，致
    受有不能使用收益該房屋且需負擔管理費之不利益，得另循
    民事訴訟途徑尋求救濟，附此敘明」等語，並聲明：(一)本院
    「前程序第一、二審確定判決」均廢棄(二)再審被告應自民國
    89年1 月26日起至92年9 月20日止，按月給付再審原告相當
    於租金之利益新台幣9,000 元，及按週年利率百分之五計算
    之利息(三)再審被告應返還再審原告新台幣6,1425元，及自民
    國92年2 月26日起至清償日止，按年息百分之五計算之利息
    、暨部分假執行宣告、及訴訟費用新台幣3,220 元、及執行
    費新台幣492 元之範圍(四)前審及再審訴訟費用由再審被告負
    擔(五)再審原告願供擔保，請准予宣告假執行。
三、經查，再審原告雖主張本院96年度簡上字第99號之民事確定
    判決，有足影響判決之重要證物漏未斟酌，並引用再審原告
    於95年3 月1 日起狀訴訟標的及其原因事實一、二、三，及
    本院94年8 月19日93年度小字第21號判決敘明再審原告得就
    因再審被告未點交系爭房屋所受有不利益，另循民事訴訟請
    求，而認有民事訴訟法第436 條之7 之再審事由云云，並提
    出本院94年8 月19日93年度小字第21號再審原告與訴外人關
    東市大樓管理委員會間請求給付管理費事件判決為證。惟本
    件再審原告所引前開起訴狀內容，乃係就起訴之事實及理由
    為主張，而本院93年度小字第21號判決敘明之內容亦僅就再
    審原告得另訴請求救濟為敘明，惟是否有理由，仍待受訴法
    院為實體之認定，是均難認係民事訴訟法第436 條之7 所指
    之證物。況再審原告就本院96年度簡上字第99號民事確定判
    決僅泛言有足影響於判決之重要證物漏未斟酌之再審事由，
    惟並未表明合於該款再審事由之具體情事，亦難謂已合法表
    明再審理由。則揆諸前述說明，再審原告以前開事由提起本
    件再審之訴，於法自有未合，應予駁回。
四、訴訟費用之負擔：本件再審之訴裁判費為新臺幣4,800 元，
    應由再審原告負擔。
五、據上論結，本件再審之訴為不合法，爰依民事訴訟法第502
    條第1項、第95條、第78條，裁定如主文。
中    華    民    國    97    年    7     月    10    日
                  民事第二庭  法  官  柯彩燕
以上正本係照原本作成。
如對本裁定抗告須於裁定送達後10日內向本院提出抗告狀，並繳
納裁判費新台幣1,000元。
中    華    民    國    97    年    7     月    10    日
                              書記官  許珍滋


司法院資訊處製作；財團法人民間司法改革基金會備份。
